臺灣高雄地方法院刑事判決　　　　　　100年度智簡上字第2號
上　訴　人　臺灣高雄地方法院檢察署檢察官
被　　　告　吳曉青
上列上訴人因被告違反商標法案件，不服本院高雄簡易庭中華民
國99年11月17日99年度智簡字第40號第一審簡易判決（聲請簡易
判決處刑案號：99年度偵字第31615 號），提起上訴，嗣因被告
就被訴事實為有罪之陳述，經本院管轄之第二審合議庭裁定適用
簡式審判程序審理後，判決如下：
    主  文
上訴駁回。
    事  實  及  理  由
一、本件被告吳曉青所犯係死刑、無期徒刑、最輕本刑為3 年以
    上有期徒刑以外之罪，其於本院審理中就被訴事實為有罪之
    陳述，經告知簡式審判程序之旨，並聽取上訴人及被告之意
    見後，認為適宜進行簡式審判程序，依刑事訴訟法第273 條
    之1 第1 項規定，裁定依簡式審判程序審理，合先敘明。
二、本案經本院審理結果，認第一審判決認事用法及量刑均無不
    當，應予維持，並引用第一審判決書記載之事實、證據及理
    由（如附件，含聲請簡易判決處刑書）。
三、核被告吳曉青所為，係犯商標法第82條、第81條第1 款之非
    法販賣侵害商標權之商品罪。又被告意圖販賣而陳列仿冒商
    品之低度行為，為販賣仿冒商品之高度行為所吸收，不另論
    罪。按刑事法若干犯罪行為態樣，本質上原具有反覆、延續
    實行之特徵，立法時既予特別歸類，定為犯罪構成要件之行
    為要素，則行為人基於概括之犯意，在密切接近之一定時、
    地持續實行之複次行為，倘依社會通念，於客觀上認為符合
    一個反覆、延續性之行為觀念者，於刑法評價上，即應僅成
    立一罪。學理上所稱「集合犯」之職業性、營業性或收集性
    等具有重複特質之犯罪均屬之，例如經營、從事業務、收集
    、販賣、製造、散布等行為概念者是（最高法院95年度臺上
    字第1079號判決意旨參照）。查被告自民國96年間某日起至
    99 年7月31日為警查獲時止，係基於一個意思決定，預定複
    數之販賣仿冒商標商品行為反覆實施，並侵害同一法益，應
    論以集合犯之實質上一罪。原審依上揭規定審酌商標具有辨
    識商品來源之功能，且企業經營者通常經過相當時間並投入
    大量資金於商品之行銷及品質之改良，始得使該商標具有代
    表一定品質之效，被告明知所販售者係仿冒商標之商品，竟
    為圖脫售上開仿冒商品以營利，顯欠缺保護智慧財產權之觀
    念，其行為並已對商標權人之商譽造成損害，且就真正商標
    權所表彰之品質亦產生影響，破壞我國致力於智慧財產權保
    護之國際聲譽，惟念其先前並無前科，有臺灣高等法院被告
    前案紀錄表1 份在卷可參，且其犯後坦承不諱，顯有悔意等
    一切情狀，量處被告拘役40日，如易科罰金，以新臺幣1,00
    0 元折算1 日，並宣告緩刑2 年，以資懲儆；且就扣案之仿
    冒商標物品，依商標法第83條規定，宣告沒收之。經核認事
    用法並無不當，量刑亦稱允適。檢察官上訴意旨雖以：被告
    自96年間某日起至99年7 月31日為警查獲止，基於單一犯意
    ，而多次販賣仿冒商標商品，原審因適用集合犯規定而論以
    一罪，僅論處拘役40日，不符罪刑相當原則；又被告犯罪時
    間長，利潤可觀，且無證據證明被告有悔改而無再犯之虞，
    是不宜予緩刑宣告；縱認被告確有宣告緩刑之必要，原審竟
    未斟酌依刑法第74條第2 項規定命被告為一定負擔，復未斟
    酌於緩刑期間為預防再犯所為之必要命令，顯然不當為由，
    提起上訴。然而量刑輕重，係屬事實審法院得依職權自由裁
    量之事項，茍已斟酌刑法第57條各款所列情狀，而未逾越法
    定刑度，不得遽指為違法。又關於刑之量定及緩刑之宣告，
    係實體法上賦予法院得為自由裁量之事項，倘其未有逾越法
    律所規定之範圍，或濫用其權限，即不得任意指摘為違法或
    不當（最高法院72年台上字第6696號、75年台上字第7033號
    判例意旨參照）。是法官於有罪判決中，究應如何量處罪刑
    或是否宣告緩刑，自得依據個案情節，參諸刑法第57條所定
    各款犯罪情狀之規定，於該法定刑度範圍內，基於合義務性
    之裁量，量處被告罪刑，至宣告緩刑時，是否依刑法第74條
    第2 項規定命被告為一定負擔，亦屬法官得斟酌個案情形自
    由裁量事項。而量刑之裁量權，乃憲法所保障法官獨立審判
    之核心，如非有裁量逾越或裁量濫用之明顯違法情事，自不
    得擅加指摘其違法或不當，即使上級審對下級審裁量權之審
    查，亦應同此標準。查原審衡酌上情及被告並無前科等情，
    就被告所為數次販賣仿冒商品犯行予以量刑，並未逾商標法
    第82條之明知為未得商標權人同意，於同一商品，使用相同
    於他人註冊商標之商品而販賣罪之法定刑度範圍，至所宣告
    之緩刑未逾越刑法第74條之法定要件，並無裁量逾越或裁量
    濫用之明顯違法情事。況被告因家中幼兒罹患疾病，需費時
    耗資照顧，且家庭經濟困窘，尚無力負擔額外支出，業經被
    告於本院審判時陳述明確（詳本院簡上卷第21頁第12行以下
    ）。從而，檢察官提起本件上訴，主張原審量刑過輕、不應
    宣告緩刑或縱使宣告緩刑亦應命被告為一定負擔乙節，尚非
    可採，應予駁回。
四、末按臺灣地區與大陸地區人民關係條例第2 條第2 款規定，
    大陸地區係指臺灣地區以外之中華民國領土。而所謂「輸入
    」，係指由國外運輸進入我國領土者而言，至所謂我國之領
    土則以固有之領域為範圍，此憲法第4 條定有明文，而國家
    之統治權係以獨立性與排他性行使於其領土之內，此不因領
    土之一部分由於某種事實上之原因暫時未能發揮作用而有異
    （最高法院71年台上字第8219號判例意旨參照），是自大陸
    地區購買商品後進入我國臺灣地區領域，並非刑法上之輸入
    。至懲治走私條例第12條固規定自大陸地區私運物品進入臺
    灣地區，或自臺灣地區私運物品前往大陸地區者，以私運物
    品進口、出口論，然上開規定係懲治走私條例之特別規定，
    所用法文亦係「進口、出口」而非「輸入」，尚不能謂上開
    規定可類推適用於商標法第82條所指「輸入」情形，況依97
    年2 月27日修正之「管制物品項目及其數額」所定，懲治走
    私條例所指之管制進出口或管制進口物品亦不包含商標法所
    規範之仿冒商標商品，是被告在臺灣地區住處，利用電腦網
    際網路設備，向大陸地區「童心園」網站購買仿冒商標商品
    ，並由該網站人員以郵寄方式寄送至被告位於臺灣地區住處
    ，尚非商標法第82條輸入行為，附此敘明。
據上論斷，應依刑事訴訟法第455 條之1 第1 項、第3 項、第36
4 條、第368 條、第373 條、第273 條之1 第1 項，判決如主文
。
本案經檢察官陳筱茜到庭執行職務。
中    華    民    國    100     年    1   月    31    日
                    刑事第四庭  審判長法  官  方百正
                                      法  官  郭任昇
                                      法  官  葉文博
以上正本證明與原本無異。
不得上訴。
中    華    民    國    100     年    1   月    31    日
                                      書記官  李柏親
附錄本判決論罪科刑所適用之法條全文：
商標法第81條
未得商標權人或團體商標權人同意，有下列情形之一者，處3 年
以下有期徒刑、拘役或科或併科新臺幣20萬元以下罰金：
一、於同一商品或服務，使用相同之註冊商標或團體商標者。
二、於類似之商品或服務，使用相同之註冊商標或團體商標，有
    致相關消費者混淆誤認之虞者。
三、於同一或類似之商品或服務，使用近似於其註冊商標或團體
    商標之商標，有致相關消費者混淆誤認之虞者。
商標法第82條
明知為前條商品而販賣、意圖販賣而陳列、輸出或輸入者，處1
年以下有期徒刑、拘役或科或併科新臺幣5 萬元以下罰金。